【裁判字號】    97,審消債更,872
【裁判日期】    970620
【裁判案由】    聲請更生程序
【裁判全文】
臺灣高雄地方法院民事裁定         97年度審消債更字第872號
聲  請  人  甲○○
代  理  人  徐豐益律師
上列當事人聲請消費者債務清理事件，本院裁定如下：
    主  文
聲請人應於本裁定送達後十四日內，向最大債權金融機構申請協
商，並提出如附表所示釋明協商不成立及財產收入狀況之證明文
件影本到院。
    理  由
一、按債務人對於金融機構因消費借貸、自用住宅借款、信用卡
    或現金卡契約而負債務，在聲請更生清算前，應提出債權人
    清冊，以書面向最大債權金融機構請求協商債務清償方案，
    並表明共同協商之意旨。消費者債務清理條例第151 條第1
    項訂有明文。。另消費者債務清理條例施行細則第44條規定
    ，債務人依本條例第151 條第1 項規定請求協商債務清償方
    案後，任一債權金融機構於協商期間內對其財產聲請強制執
    行者，視為協商不成立。債權金融機構於債務人請求協商前
    已聲請法院開始強制執行程序，而不同意延緩執行者，亦同
    。再者，更生或清算不合程式、不備其他要件或拒絕提出關
    係文件者，法院應以裁定駁回之，但其情形可以補正者，法
    院應定期間先命補正，復為同條例第8 條、第46條所明定。
二、經查，本件債務人向本院聲請更生，雖主張：其於消費者債
    務清理條例施行後，曾以書面向債權金融機構申請延緩強制
    執行程序，惟債權銀行並未停止，依消費者債務清理條例施
    行細則第44條規定，視為協商不成立，故而聲請更生等語，
    惟依首開規定，聲請人須依消費者債務清理條例第151 條第
    1 項規定以書面向最大債權金融機構請求協商債務清償方案
    後，債權金融機構不同意延緩執行時，始可視為協商不成立
    。本件聲請人未提出其如主文所示釋明協商不成立及財產收
    入狀況等證明文件影本到院，爰定期命補正相關文件，如已
    遺失，則請向相關單位申請補發，逾期未補正，則駁回其聲
    請，特此裁定。
中    華    民    國    97    年    6     月    20    日
              民事第四庭    法      官  黃國川
上為正本係照原本作成。
本件不得抗告。
中    華    民    國    97    年    6     月    20    日
                            書  記  官   邱秋珍
附表：
1.提出消費者債務清理條例實施「後」，聲請人向最大債權銀行
  申請協商之申請書及其附件（附件包括身分證正反面影本、財
  產及收入狀況說明書、債權人清冊、近2 年度國稅局所得及財
  產資料清單、近3 個月薪資證明及勞保投保資料等）、最大金
  融機構債權收受申請書及附件之證明（如回執）及協商結果之
  證明文件（如不及取得協商結果，請於主文所示期間內補正其
  他文件時先行釋明，待有協商結果後儘速補陳協商證明文件）
2.聲請人97年收入證明（如提出存摺影本，需檢附存摺封面及存
  摺內頁，內頁並應標示薪資部分）。如有其他財產如人壽保險
  單或投資型保險單，請併陳報種類及提出證明。
3.聲請人申請前5 年內勞保、公保或2 年內全民健保之投保資料
  （包括投保單位及投保金額）。
4.請提出聲請人所持有環球水泥、華新麗華、東聯化學股份有限
  公司有價證券之持有股數及現值等證明資料影本。
5.提出每月支出18319 元生活費用證明資料影本。
6.汽車車號XH -6790號行照影本。
7.其餘有不可歸責己之事由致履行顯有重大困難之相關證明文件
  （例如生病、非自願性失業等）。


司法院資訊處製作；財團法人民間司法改革基金會備份。
